【裁判字號】    97,訴,666
【裁判日期】    990210
【裁判案由】    拆屋還地
【裁判全文】
臺灣士林地方法院民事判決               97年度訴字第666號
原      告  辛○○
            丙○○
共      同  乙○○
訴訟代理人
被      告  寅○○
訴訟代理人  子○○
被      告  亥○○
            天○○
            申○○
            丑○○
            午○○
            辰○○
            巳○○
            酉○○
            地○○
            甲○○
            卯○○
            戊○○
            壬○○
            丁○○
            癸○○
            己○○
            庚○○
上列十七人  莊喬汝律師
共同訴訟代  謝孟璇律師
理人
複代理人    潘天慶律師
上列當事人間請求拆屋還地等事件，經本院於中華民國99年1 月
20日言詞辯論終結，判決如下：
    主  文
被告亥○○、天○○、申○○、丑○○、午○○、辰○○、巳○○應拆除門牌號碼臺北縣汐止市○○街49巷8 號建物，並將如附
圖所示所占有之土地返還原告及其他共有人。
被告寅○○應拆除門牌號碼臺北縣汐止市○○街49巷6 號建物，
並將如附圖所示所占有之土地返還原告及其他共有人。
被告戊○○、壬○○、丁○○、癸○○、己○○、庚○○應拆除
門牌號碼臺北縣汐止市○○街49巷12號建物，並將所占有之土地
返還原告丙○○及其他共有人。
原告其餘之訴駁回。
訴訟費用由被告亥○○、天○○、申○○、丑○○、午○○、辰
○○、巳○○連帶負擔百分之三十，被告寅○○負擔百分之十七
，被告戊○○、壬○○、丁○○、癸○○、己○○、庚○○連帶
負擔百分之五十一，餘由原告負擔。
本判決第一項，於原告為被告亥○○、天○○、申○○、丑○○
、午○○、辰○○、巳○○以新臺幣陸拾肆萬元供擔保後，得假
執行。但被告亥○○、天○○、申○○、丑○○、午○○、辰○○、巳○○如以新臺幣壹佰玖拾貳萬貳仟肆佰元或等值之可轉讓
定期存單為原告預供擔保後，得免為假執行。
本判決第二項，於原告為被告寅○○以新臺幣拾陸萬元供擔保
後，得假執行。但被告寅○○如以新臺幣壹佰零捌萬伍仟捌佰元
或等值之可轉讓定期存單為原告預供擔保後，得免為假執行。
本判決第三項，於原告為被告戊○○、壬○○、丁○○、癸○○
、己○○、庚○○以新臺幣壹佰零捌萬元供擔保後，得假執行。
但被告戊○○、壬○○、丁○○、癸○○、己○○、庚○○如以
新臺幣佰貳拾伍萬柒仟肆佰元或等值之可轉讓定期存單為原告
預供擔保後，得免為假執行。
其餘假執行之聲請駁回。
    事實及理由
壹、程序部分：
一、按該訴訟標的對於數人必須合一確定時，追加其原非當事人
    之人為當事人者，原告於訴狀送達後，仍得將原訴變更或追
    加他訴，民事訴訟法第255 條第1 項第5 款定有明文。本件
    原告於起訴時，並未以被告天○○、申○○、丑○○、午○○（原告誤繕為潘秀鶯）、辰○○、巳○○、酉○○、地○○、甲○○、卯○○、壬○○、丁○○、癸○○、己○○、
    庚○○為被告。嗣原告於97年7 月18日，以其中被告申○○
    、辰○○、巳○○、天○○、丑○○、午○○與被告亥○○
    均為被繼承人即興建占有原告所有土地門牌號碼為臺北縣汐
    止市○○街49巷8 號建物之潘鈕金的繼承人，且設籍於該址
    之被告酉○○、地○○、甲○○、卯○○均為無權占有該址
    ，亦應於上開繼承人拆除系爭建物時一併遷離，均有合一確
    定必要，原告乃追加被告天○○、申○○、丑○○、午○○
    、辰○○、巳○○、酉○○、地○○、甲○○、卯○○等11
    人；又其中被告壬○○、丁○○、癸○○、己○○、庚○○
    與被告戊○○均為被繼承人即興建占有原告所有土地門牌號
    碼為臺北縣汐止市○○街47巷12號建物之陳天來的繼承人，
    亦有均命為拆除建物合一確定之必要，原告乃追加被告壬○○、丁○○、癸○○、己○○、庚○○等5 人，參照上揭規
    定，其追加尚屬有據，應予准許，先此敘明。
二、按各共有人對於第三人，得就共有物之全部為本於所有權之
    請求。但回復共有物之請求，僅得為共有人全體之利益為之
    ；又該規定於公同共有關係準用之，民法第821 條、修正後
    第828 條第2 項定有明文。本件原告丙○○所有坐落於臺北
    縣汐止市○○段烘內小段66-1、66-5、67地號土地，均係原
    告與其他被繼承人共同繼承原所有權人陳水圳取得之所有權
    ，依法與其它繼承人為公同共有關係，原告丙○○取得其他
    公同共有人之同意而以其名義單獨起訴並請求被告將所占有
    之土地返還全體共有人，業據原告丙○○提出同意書1 紙（
    本院卷三第72頁）為據，被告均未爭執同意書之真正，堪認
    其係為全體共有人之利益而行使權利，依上開規定，原告丙○○起訴應屬適法，亦附此敘明。
三、原告請求被告亥○○、天○○、申○○、丑○○、午○○、
    辰○○、巳○○、寅○○、戊○○、壬○○、丁○○、癸○○、己○○、庚○○除拆除建物並返還所占有之土地予原告
    及其他共有人，復另行請求其等遷離所占有之土地，惟返還
    土地之請求部分應已包含遷離之請求，是本件不另就被告亥
    ○○、天○○、申○○、丑○○、午○○、辰○○、巳○○
    、寅○○、戊○○、壬○○、丁○○、癸○○、己○○、庚○○是否遷離別為論斷，併此敘明。
貳、實體部分：
一、原告起訴主張：被告亥○○、天○○、申○○、丑○○、午
    ○○、辰○○、巳○○所有，被告酉○○、地○○、甲○○
    、卯○○設籍使用門牌號碼臺北縣汐止市○○街49巷8 號建
    物，如附圖所示無權占用原告辛○○與他人共有臺北縣汐止
    市○○段烘內小段66地號土地，面積127 平方公尺，原告丙○○與他人共有坐落於臺北縣汐止市○○段烘內小段67地號
    ，面積89平方公尺，合計216 平方公尺；被告寅○○所有門
    牌號碼臺北縣汐止市○○街49巷6 號建物，如附圖所示無權
    占用原告辛○○與他人共有臺北縣汐止市○○段烘內小段66
    地號土地1 平方公尺，原告丙○○與他人共有同地段66-1地
    號土地，面積116 平方公尺，同地段67地號土地，面積為5
    平方公尺，合計為122 平方公尺；被告戊○○、壬○○、丁○○、癸○○、己○○、庚○○所有門牌號碼臺北縣汐止市
    ○○街49巷12號建物，如附圖所示無權占用原告丙○○與他
    人共有臺北縣汐止市○○段烘內小段67地號土地，面積為36
    6 平方公尺。均應返還原告及其他共有人，惟屢經催索，被
    告均置之不理。為此，基於所有權之作用，聲明請求：(一)被
    告亥○○、天○○、申○○、丑○○、午○○、辰○○、巳
    ○○應拆除臺北縣汐止市○○街49巷8 號建物，並將所占有
    之土地返還原告及其他共有人；(二)被告寅○○應拆除臺北縣
    汐止市○○街49巷6 號建物，並將所占有之土地返還原告及
    其他共有人；(三)被告戊○○、壬○○、丁○○、癸○○、己○○、庚○○應拆除臺北縣汐止市○○街49巷12號建物，並
    將所占有之土地返還原告丙○○及其他共有人；(四)被告應自
    系爭土地遷離；(五)並願供擔保請求宣告假執行。
二、被告之抗辯：
（一）被告天○○、申○○、丑○○、午○○、辰○○、巳○○
      、酉○○、地○○、甲○○、卯○○以：伊等之祖父輩早
      已在原告所有系爭土地上生活，故自58年起，有權出租系
      爭土地之訴外人陳文通便曾於收取租金時簽立收據交被告
      天○○、申○○、丑○○、午○○、辰○○、巳○○之被
      繼承人潘鈕金收執。嗣62年5 月20日潘鈕金再與系爭土地
      所有權人代表陳永福、陳含笑以書面簽訂「讓渡契約書」
      ，陳文通仍持續每年收租。故雖地主繼承系統表上無陳永
      福、陳含笑等人，然由陳文通收租之舉可知，陳永福、陳
      含笑應有代表簽訂基地租賃契約權限，退步言之，若認陳
      永福、陳含笑無代理出租系爭土地之權，至少陳文通與潘
      鈕金間訂立有不定期限之租賃契約，即使潘鈕金死亡後，
      契約之承租人地位依概括繼承之法理，即應由被告亥○○
      、天○○、申○○、丑○○、午○○、辰○○、巳○○共
      同繼承，即上開數人所公同共有租賃權，被告亥○○、天
      ○○、申○○、丑○○、午○○、辰○○、巳○○並非無
      權占有。又被告酉○○、地○○、甲○○、卯○○雖設籍
      於系爭臺北縣汐止市○○街49巷8 號建物，然未定居於該
      屋內，亦未繼承建物之所有權，非原告所有土地之直接或
      間接占有人，原告對該等被告之請求，自無理由等語資為
      抗辯，並聲明：(一)駁回原告之訴及假執行之聲請；(二)如受
      不利判決請准提供現金或等值之可轉讓定期存單為擔保免
      假執行。
（二）被告寅○○以：係其於50年間以3,000 元之代價向原告丙○○之先人陳永諄購買臺北縣汐止市○○街49巷6 號建物
      ，承購時即包含該建物的地上權亦一併買受，並非無權占
      用原告所有之土地等語資為抗辯，並聲明：駁回原告之訴
      及假執行之聲請
（三）被告戊○○、壬○○、丁○○、癸○○、己○○、庚○○
      以：被告戊○○、壬○○、丁○○、癸○○、己○○、庚○○父親陳天來生前就系爭臺北縣汐止市○○街49巷12號
      建物之興建曾與有權出租原告土地之訴外人陳文通訂有不
      定期限之基地租賃契約，且陳文通並每年向陳天來收取地
      租，此等租賃契約之效力應不受嗣後所有權人變更之影響
      ，因此原告不得請求被告戊○○、壬○○、丁○○、癸○○、己○○、庚○○拆除該建物等語資為抗辯。並聲明：
      (一)駁回原告之訴及假執行之聲請；(二)如受不利判決請准提
      供現金或等值之可轉讓定期存單為擔保免假執行。
三、不爭執事項與爭點整理：
（一）不爭執事項：
   1、被告亥○○、天○○、申○○、丑○○、午○○、辰○○
      、巳○○所有臺北縣汐止市○○街49巷8 號建物坐落於原
      告辛○○與他人共有之臺北縣汐止市○○段烘內小段66地
      號及原告丙○○與他人共有67地號土地上。
   2、被告寅○○所有臺北縣汐止市○○街49巷6 號建物坐落於
      原告辛○○與他人共有之臺北縣汐止市○○段烘內小段66
      地號及原告丙○○與他人共有66- 1 、67地號土地上。
   3、被告戊○○、壬○○、丁○○、癸○○、己○○、庚○○
      所共有臺北縣汐止市○○街47巷12號建物坐落於原告丙○○與他人共有之臺北縣汐止市○○段烘內小段67地號土地
      上。
（二）爭執事項
   1、原告是否應受被告亥○○、天○○、申○○、丑○○、午
      ○○、辰○○、巳○○之父潘鈕金與陳文通或陳永福、陳
      含笑所訂立基地租賃契約之拘束不得請求被告亥○○、天
      ○○、申○○、丑○○、午○○、辰○○、巳○○拆除系
      爭臺北縣汐止市○○街49巷8 號建物？
   2、原告是否應受被告寅○○與其所稱原告丙○○的先人間買
      賣契約之拘束，不得請求被告寅○○拆除系爭臺北縣汐止
      市○○街49巷6 號建物？
   3、原告應否受訴外人陳天來與陳文通間不定期限基地租賃契
      約之拘束，不得請求被告戊○○、壬○○、丁○○、癸○○、己○○、庚○○拆除系爭臺北縣汐止市○○街47巷12
      號建物？
   4、被告酉○○、地○○、甲○○、卯○○是否為本件系爭土
      地之占有人？
四、本院得心證之理由：
（一）被告亥○○、天○○、申○○、丑○○、午○○、辰○○
      、巳○○部分
   1、原告主張被告亥○○、天○○、申○○、丑○○、午○○
      、辰○○、巳○○所有臺北縣汐止市○○街49巷8 號建物
      占用原告辛○○與他人共有之臺北縣汐止市○○段烘內小
      段66地號及原告丙○○與他人共有67地號土地，為原告提
      出土地登記謄本（本院卷一第8~11頁）、戶籍謄本（本院
      卷一第82~8 4頁）、房屋稅籍證明書（本院卷一第24頁）
      為證，被告亥○○、天○○、申○○、丑○○、午○○、
      辰○○、巳○○對於所有之建物占用系爭土地並不爭執，
      復經本院於97年11月13日會同兩造及汐止地政事務所人員
      至現場履勘，系爭臺北縣汐止市○○街49巷8 號建物確占
      用臺北縣汐止市○○段烘內小段第66、67地號土地，如附
      圖所示，建物主體部分占用土地66（C ）部分，面積122
      平方公尺；建物前方庭院占用土地66（D ）部分，面積5
      平方公尺，建物旁搭棚占用土地67（A ）部分，面積27平
      方公尺，建物主體占用土地67（B ）部分，面積40平方公
      尺，建物前方庭院占用土地67（C ）部分，面積22平方公
      尺，合計占用面積為216 平方公尺，並經地政事務所人員
      製成成果圖在卷可稽，應堪認定。
   2、惟被告亥○○、天○○、申○○、丑○○、午○○、辰○○、巳○○仍辯以陳文通曾與其等之先人締約、收取租金
      ，被繼承人潘鈕金曾與系爭土地所有權人代表陳永福、陳
      含笑以書面簽訂「讓渡契約書」云云，並陳稱略以：系爭
      臺北縣汐止市○○段烘內小段66-1、66-5、67地號曾為原
      告丙○○先祖陳水圳各所有1/2 之應有部分，嗣陳水圳於
      24年10月4 日去世後，原應由其繼承人陳文通、陳萬成繼
      承，但陳水圳之繼承人直至95年11月2 日方為繼承登記；
      另一土地所有權人陳於30年4 月18日去世，至今仍無人
      繼承遺產。但在未為繼承登記期間，繼承人陳萬成實係陳
      水圳之養子，僅陳文通為陳水圳唯一的親生子嗣，故自陳
      水圳去世後，依當時社會文化背景與經驗，陳文通應係繼
      位代表一家之人成為家之「家長」或「戶主」，陳文通本
      於戶主身份代表家族就未經登記之家產與他人簽訂租賃契
      約、收取租金，應屬系爭土地全體所有權人共同的意思等
      語，並提出讓渡契約書（本院卷一第73頁）、土地所有權
      登記資料（本院卷一第150 頁）、土地所有權部資料（本
      院卷一第151~154 頁）、收據11紙（本院卷二第149~159
      頁）、繼承系統表（本院卷二第160 頁）、異動索引（本
      院卷二第164~169 頁）、除戶戶籍謄本（本院卷二第170
      、173 、174 頁）、遺產稅逾核課期間案件同意移轉證明
      書（本院卷二第172 頁）為證。原告否認上開讓渡契約書
      及收據之真正，對於被告亥○○、天○○、申○○、丑○○、午○○、辰○○、巳○○之答辯則陳稱：原告丙○○
      之父親為陳聰明、祖父陳萬成、曾祖父陳水圳，原告之先
      人並無陳永福或陳含笑在族譜上列名，亦非繼承人或被繼
      承人，更枉論此二人可代表系爭土地地主名義與被告亥○○、天○○、申○○、丑○○、午○○、辰○○、巳○○
      之祖父，父親簽立「讓渡契約書」或不定期租賃契約。又
      系爭土地登記所有權人為陳水圳、陳名下，係因陳水圳
      、陳之父親陳福全、母親蕭氏錦生下長男陳登財、次男
      陳、三男陳富、四男陳水圳，而長男陳登財生下陳江淋
      後，陳江淋4 歲時，父親陳登財即死亡，由二叔陳擔任
      監護人、三男陳富生下陳萬成後，陳萬成2 歲時陳富死亡
      ，因而陳萬成過繼予陳水圳為養子，故陳江淋及陳萬成原
      各擁有1/4 之繼承權，均各登記在陳水圳及陳各1/2 名
      下之由來，又登記陳水圳名下所有土地所有權之1/2 ，繼
      承人為陳文通及陳萬成僅各持有1/4 土地所有權，因此，
      陳文通並非當然為原告先人當時的戶主，縱被告亥○○、
      天○○、申○○、丑○○、午○○、辰○○、巳○○所辯
      陳文通為系爭土地繼承人甚至是戶主等情為真，其擅自出
      租，亦與法未合，應不生效力等語，提出除戶戶籍謄本（
      本院卷三第10頁）為證。
   3、經查：被告亥○○、天○○、申○○、丑○○、午○○、
      辰○○、巳○○所主張陳文通曾向其等被繼承人潘鈕金收
      租之事實，固據被告亥○○、天○○、申○○、丑○○、
      午○○、辰○○、巳○○聲請證人未○○證稱曾看過陳文
      通向其大伯父潘鈕金收租；被告天○○亦自證陳文通曾向
      其父潘鈕金收取租金等語（本院卷二第210 、212 頁背面
      ）一致。惟縱陳文通確有向被告亥○○、天○○、申○○
      、丑○○、午○○、辰○○、巳○○之被繼承人潘鈕金收
      租，甚至締約之事實。然按繼承人有數人時，在分割遺產
      前，各繼承人對於遺產全部為公同共有。又公同共有物之
      處分，及其他之權利行使，除法律或契約另有規定外，應
      得公同共有人全體之同意，民法第1151條及98年6 月10日
      修正前民法第828 條定有明文，依兩造所不爭執之繼承系
      統表（本院卷二第160 頁）所載，系爭土地原所有權人陳
      永圳於24年10月4 日死亡時，陳文通亦應與原告陳友諒之
      祖父陳萬成共同繼承陳永圳關於土地之所有權，且被告亥
      ○○、天○○、申○○、丑○○、午○○、辰○○、巳○○亦未能就陳文通事實上確係以家長資格代表共有人全體
      所為之出租法律行為提出確實之跡證，是自應依繼承當時
      所存在之公同關係，若未有特約或習慣，自應仍須得到陳
      萬成之同意，該土地租賃之效力始及於陳萬成，並嗣能拘
      束原告丙○○，否則縱有與陳文通締結租約等情，亦不能
      對抗原告之請求。是依被告亥○○、天○○、申○○、丑
      ○○、午○○、辰○○、巳○○之主張僅以陳文通係陳永
      圳之親生子，即應為家長，並推論其即具有代陳萬成出租
      系爭土地之權限，其推論均無實據，自不足採。則被告亥
      ○○、天○○、申○○、丑○○、午○○、辰○○、巳○○所有系爭臺北縣汐止市○○街49巷8 號建物既占用原告
      共有之臺北縣汐止市○○段烘內小段66地號及原告丙○○
      與他人共有同地段67地號土地，且其所主張租賃契約效力
      亦不能拘束原告，自應拆除該建物返還所占用之土地予原
      告及其他共有人。
（二）被告寅○○部分
   1、原告主張被告寅○○所有臺北縣汐止市○○街49巷6 號建
      物占用原告辛○○與他人共有之臺北縣汐止市○○段烘內
      小段66地號及原告丙○○與他人共有66- 1 、67地號土地
      ，為原告提出土地登記謄本（本院卷一第9 、11頁）、戶
      籍謄本（本院卷一第85頁）、房屋稅籍證明書（本院卷一
      第22頁）為證，被告寅○○對於所有之上開建物占用系爭
      土地並不爭執，復經本院於97年11月13日會同兩造至現場
      履勘，系爭臺北縣汐止市○○街49巷6 號建物確占用臺北
      縣汐止市○○段烘內小段第66、66-1、67地號土地，如附
      圖所示，建物前方庭院面積占用土地66（E ）部分，面積
      1 平方公尺，建物主體占用土地66-1（A ）部分，面積64
      平方公尺，建物雨遮占用土地66-1（C ）部分，面積3 平
      方公尺，建物前方庭院占用土地66-1（E ）部分，面積49
      平方公尺，建物前方庭院占用土地67（N ）部分，面積1
      平方公尺，建物前方庭院占用土地67（O ）部分，面積4
      平方公尺，合計占用面積為122 平方公尺，並有成果圖在
      卷足參，可堪認定。
   2、惟被告寅○○仍辯以50年間向訴外人陳永諄等先人購買臺
      北縣汐止市○○街49巷6 號建物並將其地上權一併購買云
      云，並提出房屋稅籍證明書（本院卷一第41頁）、臺北縣
      政府五十年上期房捐查定通知書（本院卷一第42頁）、電
      費通知收據（本院卷一第43頁）、房屋稅單（本院卷一第
      206~207 頁）等影本為證。惟查上揭被告寅○○所提出房
      屋稅籍證明書，電費收據等資料係記載臺北縣汐止市○○
      街49巷2 號，與本件系爭臺北縣汐止市○○街49巷6 號建
      物無關，也無法證明關於所占用基地部分具有地上權。再
      被告寅○○所陳係向陳永諄購買系爭臺北縣汐止市○○街
      49巷6 號建物等情，經本院依被告之稅籍資料查得系爭臺
      北縣汐止市○○街49巷6 號建物房屋稅係由林陳明娥所繳
      納，有臺北縣政府稅捐稽徵處汐止分處北稅汐二字第0980
      004493號函（本院卷一第211 頁）附卷可稽，被告寅○○
      復於審理中對此自認：「（問：49巷6 號主張是寅○○向
      陳永諄購買，但稅籍資料顯示是林陳明娥在繳房屋稅，有
      何意見？）林陳明娥是當初蓋房子的人，我們沒有去改名
      字，稅是我們在繳」等語，顯與原先陳稱向丙○○所購情
      節即有不符，所辯已屬有疑。況依前述原告丙○○之繼承
      系統表所示，「陳永諄」與系爭土地之繼承並無關係，縱
      所辯為真，亦應無法拘束原告。是被告寅○○所辯並不足
      採。
（三）被告戊○○、壬○○、丁○○、癸○○、己○○、庚○○
      部分
   1、原告主張被告戊○○、壬○○、丁○○、癸○○、己○○
      、庚○○所有臺北縣汐止市○○街47巷12號建物占用原告
      丙○○與他人共有之臺北縣汐止市○○段烘內小段67地號
      土地，為原告提出土地登記謄本（本院卷一第11頁）、戶
      籍謄本（本院卷一第87頁）、房屋稅籍證明書（本院卷一
      第26、27、28、29、30頁）為證，被告戊○○、壬○○、
      丁○○、癸○○、己○○、庚○○並不爭執，本院並至現
      場履勘，系爭臺北縣汐止市○○街47巷12號建物確占用臺
      北縣汐止市○○段烘內小段第67地號土地，如附圖所示，
      建物雨遮占用土地67（D ）部分，面積12平方公尺，建物
      主體占用土地67（E ）部分，面積198 平方公尺，建物旁
      搭棚占用土地67（F ）部分，面積11平方公尺，建物旁庭
      院占用土地67（G ）部分，面積19平方公尺，建物雨遮占
      用土地67（H ）部分，面積8 平方公尺，建物雨遮占用土
      地67（I ）部分，面積16平方公尺，建物前方庭院占用土
      地67（J ）部分，面積77平方公尺，建物雨遮占用土地67
      （K ）部分，面積6 平方公尺，建物前方鐵皮屋占用土地
      67 （L）部分，面積19平方公尺，合計占用面積為366 平
      方公尺，並有成果圖在卷可按，應堪認定。
   2、惟被告戊○○、壬○○、丁○○、癸○○、己○○、庚○○仍以陳文通曾與其等之被繼承人陳天來就系爭臺北縣汐
      止市○○街47巷12號建物之基地使用締結基地租約，陳文
      通所訂立之租約，原告丙○○應受拘束等語置辯，並提出
      收據4 紙（本院卷一第127~130 頁）、土地所有權部資料
      6 紙（本院卷一第131 、134 、135 、136 、137 、138
      頁）、土地登記資料（本院卷一第132~133 頁背面）等影
      本為證。原告否認收據之真正，並對於被告戊○○、壬○○、丁○○、癸○○、己○○、庚○○辯詞陳稱：原告之
      先人或土地共有人未曾同意派出地主代表陳文通與陳天來
      簽訂基地租賃契約乙事等語。經查：被告戊○○、壬○○
      、丁○○、癸○○、己○○、庚○○關於陳文通向其等收
      租情事，聲請證人戌○○證稱曾看過陳文通向被告戊○○
      收租等語明確，惟陳文通尚查無得以家長資格代表共有人
      全體所為之出租法律行為，已如前述，是縱被告戊○○、
      壬○○、丁○○、癸○○、己○○、庚○○所辯事實為真
      ，亦不得拘束原告丙○○，是被告戊○○、壬○○、丁○○、癸○○、己○○、庚○○所稱亦不足採。
（四）被告酉○○、地○○、甲○○、卯○○部分
      按對於物有事實上管領之力者，為占有人，民法第940 條
      定有明文，所謂對於物有事實上管領之力，如對於物已有
      確定及繼續之支配關係，或者已立於得排除他人干涉之狀
      態者，均可謂對於物已有事實上之管領力，最高法院95年
      度台上字第1124號判決同其意旨，可資參照，本件原告主
      張被告酉○○、地○○、甲○○、卯○○因居住於系爭臺
      北縣汐止市○○街49巷8 號建物而占用原告之土地，應於
      建物拆除，一併遷離，並提出戶籍謄本（本院卷一第82~8
      4 頁）為證，被告4 人對於設籍於系爭臺北縣汐止市○○
      街49巷8 號建物並不爭執，惟仍以並無繼續定居而占有之
      事實為辯，而查原告對被告酉○○、地○○、甲○○、卯
      ○○確對於系爭臺北縣汐止市○○街49巷8 號建物所占用
      土地之支配事實未更進一步舉證以明，則參照前揭規定意
      旨，尚不能因有設籍之事實，即足認被告酉○○、地○○
      、甲○○、卯○○具有事實上管領力，原告該部分之主張
      自不足採。
六、綜上，被告亥○○、天○○、申○○、丑○○、午○○、辰
    ○○、巳○○、寅○○、戊○○、壬○○、丁○○、癸○○
    、己○○、庚○○分別所有或共有之建物均無占用土地之權
    源。從而，原告基於所有權的作用，請求(一)被告亥○○、天
    ○○、申○○、丑○○、午○○、辰○○、巳○○應拆除臺
    北縣汐止市○○街49巷8 號建物，並將所占有之土地返還原
    告及其他共有人；(二)被告寅○○應拆除臺北縣汐止市○○街
    49 巷6號建物，並將所占有之土地返還原告及其他共有人；
    (三)被告戊○○、壬○○、丁○○、癸○○、己○○、庚○○
    應拆除臺北縣汐止市○○街49巷12號建物，並將所占有之土
    地返還原告丙○○及其他共有人，洵屬有據，應予准許。逾
    此部分之請求，為無理由，應予駁回。
七、本件原告與被告亥○○、天○○、申○○、丑○○、午○○
    、辰○○、巳○○、戊○○、壬○○、丁○○、癸○○、己○○、庚○○兩造均陳明願供擔保請准為假執行或免為假執
    行之宣告，經核均無不合，被告寅○○固無聲請願供擔保免
    為假執行，惟核有必要，爰就原告勝訴部分，分別酌定相當
    之擔保金額准許之，至原告敗訴部分，其假執行之聲請即失
    所依附，應予駁回。
八、本件事證已臻明確，兩造其餘主張陳述及所提證據，於判決
    結果已無影響，爰不逐一論列，併此敘明。
十、據上論結：本件原告之訴為一部有理由、一部無理由，依民
    事訴訟法第79條、第85條第2 項、第390 條第2 項、第392
    條第2 項，判決如主文。
中    華    民    國    99    年    2     月    10    日
                  民事第一庭  法  官  古振暉
以上正本證明與原本無異。
如對本判決上訴，應於判決送達後20日內向本院提出上訴狀。
中    華    民    國    99    年    2     月    23    日
                              書記官  姜貴泰

司法院資訊處製作；財團法人民間司法改革基金會備份。
